# 优先级资金的入表处理

提问人：dlk7 时间：2015-11-19 11:21:15
公司投资时采用杠杆，引入优先级资金，我方对优先级资金的清偿有两种方式，一是以我方劣后级资金为限，二是我优先级资金的本金和利息进行全额保证。请问在这两种情况下，优先级资金是否应该入表，成为我方的负债；还仅是作为表外担保处理？

回答人：chenyiwei
这个问题主要存在于母公司的个别报表层面，合并报表层面的处理没有太大争议。偿还义务是否确认为母公司个别报表层面的负债，关键是投资合同约定偿还（或回购）的首要义务人是母公司还是接受投资的子公司。例如，如果约定以子公司减资的方式退出，则不确认为母公司个别报表层面的负债；如果约定由母公司收购该股东的股权，则应确认为母公司自身个别报表层面的负债。

提问人：dlk7 时间：2015-11-20 17:02:51
陈老师 在子公司层面 不是应该以 22 号 金融工具来判断是否确认负债；在合并层面 不是应以 33 号 合并财务报表来确定是否合并该结构性主体吗

回答人：chenyiwei
我上面的回复也主要是针对个别报表层面的。是否确认负债应依据 22 号和 37 号准则。应该与你说的并不矛盾。